Moussa Mansour

JURISTE EN DROIT DES AFFAIRES

Lomé, TOGO

+228 93 16 52 61 • moussamansour3@gmail.com

LinkedIn: https://www.linkedin.com/in/mansour-moussa

PROFIL PROFESSIONNEL

Avec une solide expérience et une expertise juridique approfondie, je suis animé par le désir de mettre mes compétences au service de votre entreprise. Je suis compétent pour fournir un soutien juridique de qualité, prodiguer des conseils juridiques pertinents, rédiger divers documents juridiques et assurer une veille juridique efficace.

Mon dévouement à l'équité et à l'inclusion, ainsi que mon engagement en faveur de la promotion du genre, guident chacune de mes actions professionnelles.

COMPETENCES

- Rédaction des textes de lois et règlementaires
- Analyse et Conseil juridique
- Règlement de litiges
- Rédaction et gestion de contrats juridiques
- Veille juridique et recherches
- Rédaction de toute forme de document écrit (note, synthèse, compte-rendu, mémo, contrat, Procès-verbal...)
- Gestion de programmes et projets sur la promotion de la femme et du genre.

PARCOURS PROFESSIONNEL

02/2021 - Actuel

Juriste

Ministère de l'Economie Maritime et de la Protection Côtière (MEMPC) -Lomé

- Élaboration et révision des textes de lois et des textes règlementaires ;
- Résolution de litiges et rédaction de contrats ;
- Conseil et assistance juridique ;
- Veille juridique et recherches approfondies.

09/2022 - Actuel

Membre du comité organisateur des activités de la CFG

La Cellule Focale Genre du MEMPC - Lomé

- Élaboration et suivi de politiques inclusives en matière de genre ;
- Rédaction des termes de référence (TDR);
- Suivi budgétaire et gestion logistique, mobilisation des parties prenantes ;
- Sensibilisation sur les sujets du secteur maritime, sensibles au genre ;
- Appui à la promotion des femmes dans les métiers maritimes et côtiers.

10/2019 - 12/2019

Stagiaire juriste

Port Autonome de Lomé - Lomé

- Etude des requêtes et productions d'avis juridiques ;
- Rédaction de rapports, procès-verbaux et comptes rendus.

10/2017 - 04/2018

Stagiaire juriste

La Cour d'Arbitrage du Togo (CATO) - Lomé

- Suivi des étapes clés des procédures des MARL;
- Etude des requêtes et productions d'avis juridiques ;
- Rédaction de rapports, procès-verbaux et comptes rendus.

FORMATION

01/2017 - 12/2019

MASTER II en droit des affaires : Option Droit des Transports et

Logistiques

Institut Supérieur de Droit et d'Interprétariat (ISDI) - Lomé

01/2014 - 12/2017 LICENCE: Science Juridique Politique et de l'Administration

Institut Supérieur de Droit et d'Interprétariat (ISDI) - Lomé

01/2013 - 12/2014

BAC II: Série A4

Institut Polyvalent Le Brillant

AUTRES FORMATIONS

10/2024 - 12/2024	Gestion de Politique Economique Sensible au Genre
	Institut Africain de Développement Économique et de Planification (IDEP) - Cours en ligne
19/11/2024 - 20/11/2024	Renforcement des capacités des Points Focaux Genre sur l'intégration de la dimension Genre dans la Prévention de l'Extrémisme Violent au Togo
	Le Programme des Nations Unies pour le développement (PNUD) - Lomé
05/2024 - 07/2024	McKinsey's Forward learning program
	McKinsey & Company - Cours en ligne
06/05/2024 - 26/05/2024	NextGen Leaders Program
	Do well Do good - Cours en ligne
05/12/2022 - 10/12/2022	Formation sur les questions liées à la protection du littoral, à l'érosion côtière, à la pollution et à la gouvernance des espaces maritimes et littoraux
	Programme de gestion du littoral ouest Africain (WACA) – Lomé
17/10/2022 - 20/10/2022	Formation des membres des cellules focales genre des ministères sectoriels et des institutions de la République
	Ministère de l'Action sociale de la Promotion de la Femme – Lomé
28/03/2022 - 30/03/2022	Training course on "Disaster risk identification and risk assessment"
	Statistical, Economic and Social Research and Training Centre for Islamic Countries (SESRIC) - Cours en ligne
05/11/2024 - 07/11/2024	Formation sur les Innovations du Nouvel Acte Uniforme de l'OHADA sur le Droit de l'Arbitrage
	La Cour d'Arbitrage du TOGO (CATO)

CENTRES D'INTERET

- Nouvelles technologies
- Sport
- Lecture
- Cinéma

LANGUES

Français	Anglais
Langue maternelle	Opérationnel

PERSONNES RESSOURCES

- Dr Babalé WADOUFEI, Docteur en droit public. Tel: (+228) 90 75 54 03
- **Dr Marius M. TEBIE,** Docteur en Droit Privé, Enseignant Chercheur à la faculté de droit de l'université de Lomé. <u>Tél</u> : (+228) 90 31 59 80
- M. Espoir ASSOGBAVI, Secrétaire Général de la Cour d'Arbitrage du TOGO (CATO) <u>Tél</u>: (+228) 90 04 47 61